【裁判字號】    99,易,279
【裁判日期】    990414
【裁判案由】    贓物
【裁判全文】
臺灣臺南地方法院刑事判決               99年度易字第279號
公  訴  人  臺灣臺南地方法院檢察署檢察官
被      告  丙○○
上列被告因贓物案件，經檢察官提起公訴（98年度偵字第16282
號），本院判決如下：
    主  文
丙○○故買贓物，共伍罪，各處有期徒刑參月，如易科罰金，均
以新臺幣壹仟元折算壹日；應執行有期徒刑捌月，如易科罰金，
以新臺幣壹仟元折算壹日。
    事  實
一、緣丁○○、乙○○（均經檢察官另案起訴）多次共同竊取臺
    灣電力股份有限公司（下稱臺電公司）所有之電纜線，得手
    後，將電纜線剝除外皮，抽取其內之銅線變賣牟利。丙○○
    在臺南縣新化鎮竹子腳165號旁經營資源回收場多年，可辨
    識臺電公司所使用之銅製線路，明知丁○○、乙○○多次前
    來兜售之裸銅線為臺電公司所有，除臺電公司外，一般人無
    法任意取得，如由臺電公司以外之人所取得，當係竊盜所得
    之贓物，竟仍分別基於故買贓物之犯意，自民國98年6月間
    起至同年8月7日止，以每公斤新臺幣（下同）120至135元之
    代價，向丁○○、乙○○收購其2人所竊得之裸銅線5次。
二、案經台南縣警察局新化分局報請臺灣臺南地方法院檢察署檢
    察官偵查起訴。
    理  由
一、本判決下列引用之證據資料，關於傳聞證據部分，業經檢察
    官同意作為本案證據使用，被告則就證據能力表示無意見而
    不爭執，本院審酌各項證據作成時之情況，認無何取證之瑕
    疵或其他不當情事，且與本案事實有相當之關連性，依刑事
    訴訟法第159條之5第1項、第2項規定，均具有證據能力，先
    予敘明。
二、訊據被告固坦承有於上址經營資源回收場多年，惟矢口否認
    有何故買贓物犯行，辯稱：98年7月中旬，丁○○由朋友「
    彰仔」陪同，載1批已經削皮的電線到我那裡去賣，我以每
    公斤115元收購，共收購72公斤，後來丁○○又拿1次電線來
    賣，我發現上面有臺電公司的英文字母標記，我就沒有收購
    ，之後丁○○陸陸續續來電說要賣電線，我都拒絕云云。經
    查：
（一）證人丁○○、乙○○多次共同竊取臺電公司所有之電纜線
      ，得手後，將電纜線剝除外皮，抽取其內之銅線變賣牟利
      一情，業據證人丁○○、乙○○於警詢、偵訊及本院證述
      屬實。而丁○○、乙○○將所竊得並自行剝除外皮之裸銅
      線載往被告所經營之資源回收場販售一節，則據證人丁○○於警詢證稱：我將銅線賣到臺南縣新化鎮竹子腳165號
      旁以鐵皮圍起來之回收商，每公斤120元，是被告收購，
      我銷贓給被告的次數超過10次，要去銷售時，要先打電話
      給他，他才會開門，被告向我們收購銅線時，沒有登記我
      們的資料，但他自己有在登記收購金額、數量，被告知道
      我拿去的銅線是竊自臺電公司，因為銅線前端有1個方形
      銅質接頭，上面有臺電TPC字樣，被告要求不可將該方形
      銅質接頭拿去銷售給他，所以我確定被告知道我們拿去販
      賣的是臺電電纜銅線等語（警卷第19、25、26頁）；於偵
      訊證稱：電線都賣給被告，地點是偵卷所附搜索現場照片
      所示，售價每公斤120到135元，賣過幾次不記得，每次都
      拿去賣給被告，拿去賣時，外皮已經剝除，被告知道電線
      是臺電的，因為我有跟他說那是臺電的電線，而且臺電的
      電線比一般的還硬，不好彎等語（偵卷第20頁）；證人乙○○除於偵查中證稱：我不知道被告是否知道電線是臺電
      的，因為一開始都是丁○○在跟被告談等語外，其餘警詢
      、偵查中所證，均與上開證人丁○○所證大致相符（警卷
      第32、36頁，偵卷第27、28頁），復於本院結證：我跟丁○○竊得電線後，都是丁○○拿去新化那邊賣，要賣之前
      ，電線有削皮，我有跟丁○○去賣過電線5、6次左右，都
      是賣給新化那邊同一個資源回收場，都是丁○○下去交易
      ，我看到被告在回收場，應該是老闆，我們竊取的電線除
      了賣給被告之外，沒有賣給其他人，賣出價格不一定，我
      聽丁○○有時說每公斤120元，有時說125元，去賣之前，
      丁○○會先打電話說要過去賣東西，都是丁○○接洽，我
      沒有接洽過，每次賣得價款都是幾千元，最少1次是2 、3
      千元，我跟丁○○共同行竊之時間是在98年5、6月間開始
      ，98年8月7日被查獲等語（院卷第35至39頁）。勾稽證人
      丁○○、乙○○前後證述一致，且互核相符，丁○○與被
      告並無仇怨，乙○○與被告則素不相識，應無誣陷被告之
      動機，又丁○○、乙○○上開所證銷贓前均以電話與被告
      聯繫、被告自行登載收購金額數量等情，亦有被告與丁○○之通聯紀錄1份（警卷第46頁至86頁）及扣案帳冊1本附
      卷可稽，被告與丁○○於98年6、7月間，確實有頻繁之聯
      繫，帳冊中則有多筆收購銅線之記載（警卷第9至11頁）
      ，足見證人丁○○、乙○○所證，具有相當之可信性，被
      告多次向丁○○、乙○○收購裸銅線一情，應堪認定。被
      告於警詢供稱扣案帳冊所載銷售情形均係屬實（警卷第5
      頁），於本院竟抗辯扣案帳冊係為向金主、親友借貸而虛
      偽製作，顯然有悖常情，不足採信。
（二）關於如何區辨裸銅線是否為臺電公司所有，證人丁○○於
      偵查及本院均證稱係以硬度作為辨別，臺電公司所使用之
      裸銅線硬度較大，難以彎折（偵卷第20頁、院卷第33頁）
      ，證人乙○○於本院亦證稱臺電公司之電線比較大條等語
      （院卷第37頁），足見辨識臺電公司專用與一般使用之銅
      線，並非難事，被告經營資源回收場多年，於警詢及偵查
      中均已供稱其可以辨識家用、工業用、臺電公司所使用之
      銅製線路等語（警卷第3頁、偵卷第11頁），應能輕易分
      辨所收購之銅線是否為臺電公司所有，佐以證人丁○○於
      警詢、偵查均明確證稱被告知悉所收購之銅線為臺電公司
      所有，詳如前述，堪認被告歷次向丁○○、乙○○收購裸
      銅線，對於該裸銅線為臺電公司遭竊之物，應係明知而仍
      予買受。至買賣之次數為何，證人丁○○於警詢證稱超過
      10次，於偵訊則證稱售價每公斤120到135元，賣過幾次不
      記得等語，證人乙○○於本院則證稱可以確定賣給被告最
      少5、6次左右，自98年5、6月間開始與丁○○行竊，同年
      8月7日被查獲等語，本於罪疑為輕原則，爰認定被告於丁○○、乙○○共同行竊期間之98年6月間起至同年8月7日
      為警查獲止，以每公斤120至135元之代價，向其2人收購
      裸銅線5次。
（三）證人丁○○固於本院翻異前證，改稱：我一共去被告的回
      收場2次，只有第1次被告有收購電線，約70公斤左右，每
      公斤115元，被告沒有發現那是臺電的電線，第2次被告發
      現是臺電的電線，就不收了，第1次是朋友「彰仔」陪同
      ，第2次是自己前往云云，惟證人丁○○上開證詞非但與
      自身警詢、偵查中所述迥異，亦與證人乙○○所述不符，
      且證人丁○○上開所證被告收購次數、金額、數量、陪同
      友人、被告拒絕收購等節，竟與被告於本院所辯完全相吻
      ，未有出入，經本院追問，始答稱其對被告牽涉本案甚感
      歉意，而於到庭作證前10餘日，打電話予被告致歉等語，
      則證人丁○○既於開庭前與被告聯繫，復當庭翻異警偵所
      證，其於本院證詞之純潔性，已有可疑；證人丁○○於本
      院又證稱於被告拒絕收購後，其仍與乙○○繼續竊取臺電
      公司之電纜線，並多次與被告電話聯繫，亦親自前往回收
      場，要求被告收購電線或介紹銷售管道，除了被告之外，
      其並未將所竊電線售予他人云云，衡情，被告既已斷然拒
      絕收購，丁○○理應另覓銷售途徑，豈有不畏遭人舉報暴
      露竊盜犯行，而一再以電話聯繫被告，更多次前往回收場
      找尋被告之理，亦豈有在無法銷贓，先前所竊電纜線已有
      所囤積之情形下，繼續行竊電纜線之理；對此，證人丁○○再證述繼續行竊之電纜線都由乙○○取走云云，然業經
      證人乙○○當庭加以駁斥，證稱：所竊電線都是丁○○拿
      去賣，因為是丁○○先認識被告，怎麼會是我拿去賣，丁○○跟我共同行竊後，就是賣給被告等語（院卷第38頁反
      面），足認證人丁○○於本院所為被告未收購電線之陳述
      ，乃於作證前與被告聯繫後，某程度受有影響、干擾，而
      為偏袒被告之詞，無足採信。
（四）綜上，本件事證已臻明確，被告故買贓物犯行，洵堪認定
      ，應依法論科。
三、核被告先後5次所為，均係犯刑法第349條第2項之故買贓物
    罪。其各次故買贓物，犯意各別，行為獨立，應予分論併罰
    。公訴意旨認被告係基於接續犯意所為，容有誤會。爰審酌
    被告明知盜贓而故買，使財產犯罪之物，難以追及或回復，
    助長財產犯罪，增加查緝困難，且犯後否認犯行，難認態度
    良好，惟無何重大不良前科，有其前案紀錄表在卷可按，素
    行尚佳等一切情狀，分別量處如主文所示之刑，並均諭知易
    科罰金之折算標準，暨定應執行刑，以資懲儆。
據上論斷，應依刑事訴訟法第299條第1項前段，刑法第349條第2
項、第41條第1項前段、第51條第5款，刑法施行法第1條之1，判
決如主文。
本案經檢察官甲○○到庭執行職務。
中    華    民    國    99    年    4     月    14    日
                  刑事第十二庭  審判長法  官  卓穎毓
                                      法  官  莊玉熙
                                      法  官  周宛瑩
以上正本證明與原本無異。
如不服本判決應於收受本判後10日內向本院提出上訴書狀，並應
敘述具體理由。其未敘述上訴理由者，應於上訴期間屆滿後20日
內向本院補提理由書狀（均須按他造當事人之人數附繕本）「切
勿逕送上級法院」。
                                      書記官  黃傳鈞
中    華    民    國    99    年    4     月    14    日
附錄論罪法條：
中華民國刑法第349條
（普通贓物罪）
收受贓物者，處3年以下有期徒刑、拘役或5百元以下罰金。
搬運、寄藏、故買贓物或為牙保者，處5年以下有期徒刑、拘役
或科或併科1千元以下罰金。
因贓物變得之財物，以贓物論。
附記事項：告訴人或被害人對於判決如有不服，請具備理由逕向
檢察官聲請檢察官提起上訴，其上訴期間之計算，係以檢察官收
受判決正本日期為準。

司法院資訊處製作；財團法人民間司法改革基金會備份。
